臺灣高等法院刑事判決　　　　　　　　93年度上易字第1828號
　　上　訴　人
　　即　被　告　甲○○
上列上訴人因傷害案件，不服臺灣臺北地方法院92年度易字第41
1號，中華民國93年8月31日第一審判決（起訴案號：臺灣臺北地
方法院檢察署 91年度偵字第23165號），提起上訴，本院判決如
下：
    主  文
上訴駁回。
    事  實
一、甲○○、丙○○二人於民國（下同）91年4月28 日凌晨，至
    台北市中山區○○○路之卡拉ＯＫ 店喝酒消費，當日上午3
    時許，甲○○結帳離開時，在卡拉ＯＫ店外之台北市中山區
    ○○○路10巷6之2號前，見卡拉ＯＫ店之服務小姐乙○○與
    另一客人許祥狀似親暱而心生不滿，先出手拉扯乙○○，
    因乙○○不予理會，甲○○竟基於傷害人之身體之犯意，徒
    手毆打乙○○及許祥（未據許某告訴），而丙○○見狀原
    欲上前勸架，嗣因與許祥發生爭吵，甲○○竟基於與丙○○共同傷害人之身體之犯意聯絡，由丙○○持安全帽及徒手
    毆打乙○○之頭部及許祥（未據許某告訴），甲○○亦共
    同徒手毆打乙○○及許祥，致乙○○受有「尾骨滑脫、多
    處擦傷、雙手挫傷、左肩挫傷、頭部挫傷」之傷害。
二、案經乙○○訴由台灣台北地方法院檢察署檢察官聲請以簡易
    判決處刑，原審法院刑事庭受理後，認不宜以簡易判決處刑
    ，改依通常程序審理。
    理  由
一、本案共同被告丙○○不服原審判決，於 93年9月21日提起上
    訴（見本院卷第5頁），嗣於本院94年1月27日審理中當庭撤
    回上訴，有被告丙○○撤回上訴聲請書乙紙附卷（見本院卷
    第61、62頁），先此敘明。
二、原審訊據上訴人即被告甲○○矢口否認有何傷害犯行，辯稱
    ：伊沒有打乙○○，伊看到乙○○及許祥時，乙○○已經
    喝了很多酒，她的傷是因為酒喝太多，酒醉跌倒的傷，不是
    伊打的云云。經查：
(一)上揭犯罪事實，業據告訴人乙○○於偵查及原審審理中指證
    稱：91年4月28日凌晨時，伊在卡拉ＯＫ 店門口，甲○○叫
    伊，伊沒有理他，甲○○就抓伊的手，伊把甲○○的手甩開
    ，結果不但沒有甩開，甲○○還將伊整個人摔在車蓋上面，
    伊滑下來滾到地上，甲○○就把伊壓在地上打，另一個客人
    許祥叫甲○○不要打，甲○○把那個客人也抓起來一起打
    ，後來丙○○出來可能要拉開，但沒有拉開，後來丙○○看
    到許祥，許祥看到甲○○打伊時可能要護著伊，丙○○
    看許祥過來，就拿著安全帽打人，伊和許祥站在一起，
    丙○○有拿安全帽打伊之頭部；打伊的人是甲○○和丙○○
    ，主要打的人是甲○○，丙○○也有打到，是用安全帽，本
    來是甲○○打伊，後來變成丙○○和甲○○一起打伊和許
    祥等語綦詳（見他卷第2、13頁，原審卷第29至31、45、208
    、297至301頁）核與證人許祥於原審審理中結證述：那天
    卡拉ＯＫ店快打烊時，被告的那個胖子，就是甲○○，有打
    告訴人，告訴人被打到跌倒，不只一次跌倒在地上，伊上前
    阻止時，就有那個胖子的朋友後來加入打人，伊也被打到，
    那個胖子的朋友一手揮拳、一手拿安全帽，打伊跟告訴人，
    當時的情形很混亂，那個人拿著安全帽亂敲亂打等情相符（
    見原審卷第158至165、205至206頁），及核與證人楊順讈於
    原審審理中結證述：當時伊本來在卡拉ＯＫ店裡面，後來出
    去時看到甲○○及另一位客人在推打，告訴人要勸架，中間
    可能受到甲○○和那位客人的波及，打完之後才知道告訴人
    已經受傷；伊轉過身時有看到告訴人躺在車蓋旁邊，她很不
    舒服，伊有問她是否要去醫院等情相符（見原審卷第 106至
    111 頁），並有卷附台北市政府警察局中山分局中山二派出
    所員警工作紀錄簿影本明載當日處理打架記錄等語可參（見
    他卷第18頁）。
(二)又告訴人因上開糾紛而受有「尾骨滑脫、多處擦傷、雙手挫
    傷、左肩挫傷、頭部挫傷」之傷害，亦有馬階醫院 91年4月
    28日甲種診斷證明書可稽（見他卷第4頁）。
(三)另參以共同被告丙○○於原審審理中，經以證人身分訊問時
    ，結證稱：伊出去時已經看到甲○○打乙○○及一個男的，
    那個男的已經在車跟車的縫裡面，甲○○已經跟告訴人發生
    衝突，甲○○踹告訴人及那個男的；他們的內情伊不了解，
    甲○○只說你不知道，你不要管，他們談一下，又開始打起
    來，甲○○打告訴人，告訴人也有反抗，因為他們是兩個，
    甲○○喝酒，心理愈來愈不高興，告訴人與另外一個男的先
    跑，甲○○就追著他們跑，那邊的鄰居都有聽到等語（見原
    審卷第204、205頁），又被告甲○○於原審審理中供稱：伊
    是有推乙○○，跟她說妳不要跟客人有的沒有的，伊推乙○○後，丙○○看到就來打乙○○的朋友，乙○○為了護她朋
    友，就被丙○○打到等語（見原審卷第 139頁）；經以證人
    身分訊問時，亦結證稱：伊先出店外，後來丙○○也有出來
    ，丙○○有跟那個男的很大聲說話，那個男的跟乙○○躲在
    那邊，那個男的貼著牆壁，乙○○跟他面對面，丙○○跟那
    個男的在爭吵，之後他們那麼多人擠在那邊，伊不知道誰揮
    誰，或誰打誰等語（見原審卷第288頁）。
(四)綜上，被告甲○○確有傷害告訴人之事實，堪以認定。被告
    辯稱告訴人的傷是自己造成的，顯屬卸責之詞，委無可採。
    本件事證明確，應依法論科。
三、核被告甲○○所為，係犯刑法第277條第1項之傷害罪。被告
    甲○○與被告丙○○二人間，有犯意聯絡及行為分擔，為共
    同正犯。原審引用刑法第28條、第277條第1項、第41條第1
    項前段，罰金罰鍰提高標準條例第1條前段、第2條，審酌被
    告甲○○身強體健，竟因細故即出手傷害告訴人，於犯罪後
    又飾詞圖卸，且迄今未與告訴人達成和解，暨告訴人所受傷
    害之程度、被告犯罪之情節、犯罪之動機、目的、手段、生
    活狀況、品行、智識程度等一切情狀，論處被告甲○○共同
    傷害人之身體罪，量處有期徒刑三月之刑，並諭知如易科罰
    金，以三百元折算一日。本院核其認事用法，均無不合，量
    刑亦屬妥適。被告上訴意旨，仍執前詞否認犯罪，指摘原判
    決不當，為無理由，應予駁回。
四、被告甲○○經合法傳喚，無正當理由不到庭，爰不待其陳述
    ，逕行判決。
據上論斷，應依刑事訴訟法第368條、第371條，判決如主文。
以上正本證明與原本無異。
本案經檢察官陳玉珍到庭執行職務。
中　　華　　民　　國　　94　　年　  2  　月　   3 　　日
                  刑事第十二庭審判長法  官  李文成
                                    法  官  周盈文
                                    法  官  官有明
以上正本證明與原本無異。
不得上訴。
                                    書記官  林蓓瑜
中　　華　　民　　國　　94　　年　　2 　　月　　4 　　日
附錄：本案論罪科刑法條全文
中華民國刑法第277條
傷害人之身體或健康者，處三年以下有期徒刑、拘役或一千元以
下罰金。
犯前項之罪因而致人於死者，處無期徒刑或七年以上有期徒刑；
致重傷者，處三年以上十年以下有期徒刑。
